【裁判字號】    97,交抗,939
【裁判日期】    970730
【裁判案由】    違反道路交通管理處罰條例
【裁判全文】
臺灣高等法院交通事件裁定             97年度交抗字第939號
抗  告  人
即受處分人  甲○○
上列抗告人因違反道路交通管理處罰條例案件，不服臺灣桃園地
方法院於民國97年6 月20日所為之裁定（原審案號：97年度交聲
字第678號﹚，提起抗告，本院裁定如下：
    主  文
抗告駁回。
    理  由
一、抗告意旨略以：抗告理由補呈（臺灣桃園地方法院於民國97
    年7月7日收受聲明抗告狀，迄未收到抗告理由書狀）。
二、按汽車駕駛人，行經有燈光號誌管制之交岔路口闖紅燈者，
    處新臺幣（下同）1,800元以上5,400元以下罰鍰，並記違規
    點數3點，道路交通管理處罰條例第53條第1項、第63條第1
    項第3款，分別定有明文。
三、本院查：本件抗告人即聲明異議人即受處分人甲○○，於民
    國96年11月28日上午7 時29分駕駛3062-RW 號自用小客車，
    行經臺北縣林口鄉○○○路與麗園街口時，該路口號誌已轉
    換為紅燈，竟超越停止線，經臺北縣政府警察局於該路口設
    置之固定式微電腦闖紅燈及自動測速照相設備攝得，有採證
    照片2 張在卷可稽。經證人即舉發員警蔡澄潭於原審調查時
    到庭結證稱：該違規採證照片上方第1 排數字係違規之時間
    、日期，所標示之數字「07」係2007年，「729 」係7 時29
    分，第2 排之「2Y」係指第2 個車道，「39」係表示黃燈變
    成紅燈有3 秒9 之時差，「RO34」係指紅燈亮起後3 秒4 所
    拍攝的第1張 照片，第3 排「002 」係照片之張數，「0136
    」則係路口代號，序號「1671」係儀器之編號；而由照片上
    顯示當時紅燈已經亮起3 秒4 ，抗告人之車輛已經壓過停止
    線（駛壓固定式感應線圈），該儀器就啟動拍攝，第2 張照
    片係紅燈亮起4 秒2 ，拍第2 張照片，且第2 張照片第3 行
    有一個「V=27」之符號就顯示抗告人當時之車速係以每小時
    27公里繼續前進等語（見原審卷第35頁至第36頁），足見該
    路口號誌燈之運轉由黃燈轉成紅燈有3 秒9 之反應時間，抗
    告人尚有足夠時間可以採取煞停措施，然抗告人卻於應遵守
    燈光號誌顯示紅燈後3 秒4 時超越停止線駛壓感應線圈，為
    上開儀器攝得第1 張照片，復於應遵守燈光號誌顯示紅燈後
    4 秒2 直行駛入上開路口，為上開儀器攝得第2 張照片，抗
    告人闖紅燈之事實可明。而該採證儀器係設在該路口分隔島
    上，係經過荷蘭檢驗局檢驗合格，並經過地方法院公證，每
    年都會送國內代理商作定期之保養維修，因此並無發生故障
    或錯誤舉發之情事，此有證人提出之荷蘭量測局合格證明書
    、公證書、檢測紀錄及維修保養紀錄各1 份在卷可稽（見原
    審卷第43頁至第65頁），故其採證結果應屬準確而可採信。
    原審因上述事實依法裁處，經核其認事用法並無不合。本件
    抗告人雖提起抗告，其於抗告狀內未說明不服原裁定之理由
    ，雖載明理由要補呈，惟本院迄未收到其抗告補述理由書狀
    ，其抗告自屬無理由，應予駁回。
四、據上論結，應依道路交通案件處理辦法第26條，刑事訴訟法
    第412條，裁定如主文。
中    華    民    國    97    年    7     月    30    日
                  刑事第十五庭審判長法  官  吳昭瑩
                                    法  官  李正紀
                                    法  官  李釱任
以上正本證明與原本無異。
不得再抗告。
                                    書記官  洪秋帆
中    華    民    國    97    年    8     月    1     日


司法院資訊處製作；財團法人民間司法改革基金會備份。
